臺灣花蓮地方法院刑事判決
111年度原簡上字第1號
上  訴  人  
即  被  告  高春智



選任辯護人  何俊賢律師(法扶律師)          
上列上訴人即被告因竊盜案件，不服本院110年度花原簡字第151
號，中華民國110年12月21日第一審簡易判決（起訴案號：臺灣
花蓮地方檢察署110年度偵字第4796號），提起上訴，本院判決
如下：
    主  文
上訴駁回。
高春智緩刑二年。
    理  由
一、審理範圍之說明：
（一）對於簡易判決有不服者，得上訴於管轄之第二審地方法院
      合議庭，並準用刑事訴訟法第348條第3項之規定，得明示
      僅就判決之刑提起上訴，刑事訴訟法第348條第3項、第45
      5條之1第1項、第3項分別有明文規定。
（二）上訴人即被告高春智（下稱被告）及其辯護人已表明本案
      係針對原判決量刑上訴（見本院卷第13至17、86頁），檢
      察官則未提起上訴，因而原判決所認定之犯罪事實與論罪
      部分已確定，非本院審理範圍，合先敘明。
二、經本院就被告上訴部分審理結果，認第一審以被告有如附件
    所示之犯罪事實犯竊盜罪，因而審酌包括被告坦承犯行，犯
    後態度尚可、失竊腳踏車已發還告訴人，暨其他與刑法第57
    條相關之量刑因子，在法定刑內，處被告拘役20日並諭知如
    易科罰金，以新臺幣1千元折算1日之標準，經核所為量刑尚
    屬妥適，並無顯不相當之情事。被告上訴及辯護人辯護意旨
    雖以：被告就本案均坦承犯行，且被告為中度智能障礙人士
    ，身心狀態與常人有異，告訴人亦已取回本案失竊腳踏車，
    是以原審之量刑實有再予審酌之必要，且被告亦有刑法第59
    條所定酌減其刑之情事等，請求再從輕量刑等語。惟查：
（一）被告雖為中度智能障礙人士，有被告之身心障礙證明在卷
      （見本院卷第23頁）可參，然依被告於本院準備程序中供
      稱：我有去偷那台腳踏車，我知道偷別人的東西是不對的
      ，但是因為家裡的腳踏車壞掉了，我就偷那台腳踏車來自
      己騎等語（見本院卷第54頁），得見被告對於為本案竊盜
      犯行之始末、動機能明確記憶，更知悉其行為具有不法性
      。又被告前曾因犯竊盜罪，經本院判決有期徒刑3月，緩
      刑2年確定，並於民國107年4月28日緩刑期滿未經撤銷，
      有臺灣高等法院被告前科紀錄表在卷可參，被告竟重蹈法
      網，顯未記取教訓而知所警惕，不知克制自己之慾望，僅
      因欠缺代步工具即為本案犯行，則本院審酌前揭情節，實
      難認被告犯本案有何特殊之原因與環境存在，亦無客觀上
      足以引起一般同情，縱宣告法定最低刑度尤嫌過重之情。
      上訴意旨請求依刑法第59條規定予以酌減其刑，尚屬無據
      。
（二）原審量刑尚屬妥適，並無顯不相當之情事，已如前述，至
      於被告為中度智能障礙人士乙節，雖為原審所未斟酌，惟
      經本院綜合判斷，此部分縱納入量刑審酌事項，對原判決
      之量刑仍不生影響，被告執此指摘原審量刑不當，亦不足
      採。
（三）綜上，被告上訴為無理由，應予駁回。
三、關於緩刑之說明：
    被告五年以內未曾因故意犯罪受有期徒刑以上刑之宣告者，
    有前引被告前案紀錄表在卷可參，被告僅因一時失慮致罹刑
    章，並坦承本件客觀事實，惡性非深，認被告經此偵、審程
    序及刑之宣告後，日後當知所警惕，信無再犯之虞，本院復
    考量被告為中度智能障礙者，現由姑姑負責照顧等身心、家
    庭狀況，及參酌告訴人於本院準備程序中表示：願意給被告
    機會，給被告緩刑我可以接受，但希望透過這個案件，讓被
    告知道自己做了什麼，不要再犯了等語，故認對被告所宣告
    之刑以暫不執行為適當，爰依刑法第74條第1 項第1 款規定
    予以宣告緩刑2年，以啟自新。至檢察官雖於本院審理時表
    示：如宣告緩刑宜附加法治教育作為緩刑條件等語，然本院
    考量被告前述身心及家庭狀況，如為矯正被告之偏差行為，
    相對於體制內之法治教育課程，透過熟悉家人之循循善誘及
    引導應較有實效，故認本案尚無附加緩刑條件之必要，特此
    敘明。
據上論斷，應依刑事訴訟法第455 條之1 第1 項、第3 項、第37
3 條、第368 條，判決如主文。
本案經檢察官林ＯＯ聲請簡易判決處刑，檢察官王柏舜到庭執行職
務。　
中　　華　　民　　國　　111 　年　　8 　　月　　3 　　日
　　　　　　　　　刑事第一庭    審判長法　官　許仕楓
　　　　　　　　　                    法  官  戴韻玲
　　　　　　　　　                    法  官  吳明駿
上列正本證明與原本無異。
本件不得上訴。　
中　　華　　民　　國　　111 　年　　8 　　月　　3 　　日
      　　　　　　　　　　　　　　　　書記官　陳姿利